---
title: "Multivariate"
author: "José Gabriel Escarramán"
date: "2024-04-21"
output:
  html_document: default
  pdf_document: default
---


```{r setup, include=FALSE}
knitr::opts_chunk$set(warning = FALSE, echo = TRUE)
options(scipen = 999)
library(data.table)
library(tidyverse)
library(ggplot2)
library(dplyr)
#library(caret)
library(gmodels)
library(readxl)

#Survival
library(survminer)
library(survivalROC)
library(ggpubr)
library(survival)

#Roc curve
library(cutpointr)
library(ROCR)
library(ROCit)
library(pROC)
library(timeROC)

# requested 
library(tidyr)
library(broom)
library(lattice)
library(kableExtra)
library(Hmisc)
```

## carico il db e creo la variabile cutoff


```{r cars, , results='hide'}

#Cinzia
#setwd("C:/Users/vincenza.solli2/Alma Mater Studiorum Università di Bologna/MM group - Documenti/CARTELLE_PERSONALI/Escarraman_Jose/tesi/data//")
#jose
setwd("C:/Users/jose-/Alma Mater Studiorum Università di Bologna/MM group - Escarraman_Jose/tesi/data//")



#final_data$ISS3 %>% table()
final_data <- read_excel("./Darafull_fu.xlsx", sheet = "data", na = "nv")
names2 <- read_excel("./Darafull_fu.xlsx",sheet="var", na = "nv")

cat<-names2$var[names2$type=="cat"]
#just for dara
#cat<- names2$var[names2$type=="cat" & names2$linea=="2"]



num<-names2$var[names2$type=="num"]
cat<- names2$var[names2$type=="cat"]



for (i in c(cat)) {
  print(i)
  final_data[[i]]<-as.factor(final_data[[i]])
}

# convert multiple colums to numeric
for (i in c(num)) {
  print(i)
  final_data[[i]]<-as.numeric(final_data[[i]])
}

final_data2<-final_data



#significative variables in the univariate analysis

OSv<-c("bestresp_DaraVd_m_SD"," bestresp_DaraVd_M_VGPR"," bestresp_DaraVd_M_CR"," bestresp_DaraVd","
     mg_settimanale_Dex_DaraVd","pd_BM_g60"," pd_PCR_g05" )

PFSv<-c("profilassi_antivirale_DaraVd"," bestresp_DaraVd_m_SD"," bestresp_DaraVd_M_VGPR"," bestresp_DaraVd_M_CR","
        bestresp_DaraVd","mg_settimanale_Dex_DaraVd","	EMD_PD"," amp1q_PD"," pd_BM_g60" )

TTPv<-c("profilassi_antivirale_DaraVd"," bestresp_DaraVd_m_SD"," bestresp_DaraVd_M_VGPR"," bestresp_DaraVd_M_CR","
        bestresp_DaraVd","	EMD_PD"," amp1q_PD","del17_PD"," pd_BM_g60")




```



```{r, echo=FALSE, results='hide'}


options(scipen = 999)

final_data2$PFS_MONTHS_daravd_linea2 <- as.numeric(final_data2$PFS_MONTHS_daravd_linea2)
final_data2$EVENT_PFS_DaraVd_linea2 <- as.character(final_data2$EVENT_PFS_DaraVd_linea2) %>%  as.numeric()



final_data2$OS_MONTHS_PD <- as.numeric(final_data2$OS_MONTHS_PD)
final_data2$OS_EVENT <- as.character(final_data2$OS_EVENT) %>%  as.numeric()


final_data2$TTP_DARAVD_months <- as.numeric(final_data2$TTP_DARAVD_months)
final_data2$EVENT_TTP_DaraVd_linea2 <- as.character(final_data2$EVENT_TTP_DaraVd_linea2) %>%  as.numeric()


#create temp functions for COX univariate
tmpfun_pfs <- function(x) as.formula(paste("PFS",x,sep="~"))
tmpfun_ttp <- function(x) as.formula(paste("TTP",x,sep="~"))
tmpfun_os <- function(x) as.formula(paste("OS",x,sep="~"))




PFS <- Surv(final_data2$PFS_MONTHS_daravd_linea2, final_data2$EVENT_PFS_DaraVd_linea2)
OS <- Surv(final_data2$OS_MONTHS_PD, final_data2$OS_EVENT)
TTP <- Surv(final_data2$TTP_DARAVD_months, final_data2$EVENT_TTP_DaraVd_linea2)


import<-final_data2

```


Per la multivariata avremmo pensato di fare un modello con:
-Best resp ≥VGPR (che sarebbe bestresp_DaraVd_M_VGPR, giusto?)

-EMD_PD0

-PD Clearance ≥ 40

-PD BM ≤ 60%

Poi, se si può, proverei un modello con stesse variabili + ampl1q alla PD  (5 variabili) e un altro con in più la del17 alla PD (6 variabili).





```{r, echo=FALSE}

attach(final_data2)

MODEL_PFS1<-coxph(PFS ~ 
                        bestresp_DaraVd_M_VGPR+ 
                        EMD_PD+ 
                        pd_BM_g60+
                        pd_CLEARENCE_g50)

summary(MODEL_PFS1)

#proportional hazard
#cz <- cox.zph(MODEL_PFS1)
#print(cz)
#plot(cz)


#survdiff(PFS ~ bestresp_DaraVd_M_VGPR, data = final_data2)


MODEL_PFS2<-coxph(PFS ~ 
                        bestresp_DaraVd_M_VGPR+ 
                        EMD_PD+ 
                        pd_BM_g60+
                        pd_CLEARENCE_g50+
                        amp1q_PD)

summary(MODEL_PFS2)

#proportional hazard

#cz <- cox.zph(MODEL_PFS2)
#print(cz)
#plot(cz)

MODEL_PFS3<-coxph(PFS ~ 
                        bestresp_DaraVd_M_VGPR+ 
                        EMD_PD+ 
                        pd_BM_g60+
                        pd_CLEARENCE_g40+
                        amp1q_PD+
                        del17_PD
                        #pd_PCR_g05
                    )
 


summary(MODEL_PFS3)

 
 
#proportional hazard

#cz <- cox.zph(MODEL_PFS1)
#print(cz)
#plot(cz)




#library(sjPlot)
#plot_model(MODEL_PFS1, type = "emm", terms = c("bestresp_DaraVd_M_VGPR"+ 
            #            "EMD_PD"+ 
                        #pd_BM_g60+
             #           "pd_CLEARENCE_g50" ), show.data = T)
#plot_model(BEST_MODEL_PFS2, type = "emm", terms = c( "ISS", "cfDNAtumor_fraction_cut_off"), show.data = T)


#plot_model(BEST_MODEL_PFS2, type = "emm", terms = c( "ISS"), show.data = T)



#step(MODEL_PFS1, direction = "backward", trace=1, na.rm=TRUE)


```


uso il c.index pwìer valutare quale modello predice meglio la surv

```{r, echo=FALSE, results='hide'}
library(pec)

cindex()

?cindex

library(prodlim)
A1  <- pec::cindex(list("Cox X1"=MODEL_PFS1),
		  formula=PFS ~bestresp_DaraVd_M_VGPR+ 
                        EMD_PD+ 
                        #pd_BM_g60+
                        pd_CLEARENCE_g50,
                        #amp1q_PD+
                        #del17_PD,
                        #+pd_PCR_g05,
		  data=final_data2,
		  eval.times=seq(2,60,by=6))

A2  <- pec::cindex(list("Cox X2"=MODEL_PFS2),
		  formula=Surv(PFS ~ bestresp_DaraVd_M_VGPR+ 
                        EMD_PD+ 
                        #pd_BM_g60+
                        pd_CLEARENCE_g50+
                        amp1q_PD
                        #del17_PD,
                        #+pd_PCR_g05,
                        ,
		  data=final_data2,
		  eval.times=seq(2,60,by=6)
		  )

A3  <- pec::cindex(list("Cox X2"=MODEL_PFS3),
		  formula=Surv(PFS~bestresp_DaraVd_M_VGPR+ 
                        EMD_PD+ 
                        #pd_BM_g60+
                        pd_CLEARENCE_g50+
                        amp1q_PD+
                        del17_PD
                        #+pd_PCR_g05,
                        ,
		  data=final_data2, eval.times=seq(2,60,by=6)
		  )

A1;A2;A3

plot(A1)
plot(A2)

Models <- list("Cox.X1"=coxph(Surv(PFS_I_MONTHS,PFS_I_EVENT) ~ 
              ISS , data = final_data_val, x=TRUE,y=TRUE),
"Cox.X2"=coxph(Surv(PFS_I_MONTHS, PFS_I_EVENT) ~ 
     cfDNAtumor_fraction_cut_off , data = final_data_val,  x=TRUE,y=TRUE),
"Cox.X3"=coxph(Surv(PFS_I_MONTHS, PFS_I_EVENT) ~ 
     cfDNAtumor_fraction_cut_off + ISS , data = final_data_val,  x=TRUE,y=TRUE))



MOD2<-pec(object = Models, 
          formula = PFS ~ 
     cfDNAtumor_fraction_cut_off + ISS , data = final_data_val, times=seq(5,50,by=5) ,
     exact = T)

plot(MOD2)


#https://cran.r-project.org/web/packages/SurvMetrics/vignettes/SurvMetrics-vignette.html
```

